# 求助，关于无偿划转国有股权的会计处理

提问人：wxwzw2000 时间：2010-12-25 11:09:25
请教陈老师。我在进行一家国有集团公司审计时，发现如下问题。该集团控股的A公司，一直持有B公司60%的股权，并进行合并。
本年集团公司将C公司持有的B公司20%的股权无偿划转给A公司，并在下发的通知上注明：A公司以 10 万元入账，这 10 万元的依据就是当初成立B公司时C公司的认缴B公司的实收资本。并不是C公司划转日长期股权投资对B公司的账面价值，也不是划转日B公司的所有者权益按C公司持股比例计算的金额。上述公司最终控制人均为同一人。我们项目组讨论，分为三种意见： 1 、按划转日C公司对B公司的长期股权账面价值作为A公司的投资成本。 2 、按划转日B公司的所有者权益计算20%作为A公司的长期股权投资。 3 、按集团公司要求，以 10 万元作为C公司的长期股权投资成本。请问陈老师，究竟怎样处理才正确？依据在哪里？谢谢！非常急

回答人：chenyiwei
个人意见：该交易属于以零对价取得少数股权。如果A企业执行原制度的，应采用方法 2 ，即“按划转日B公司的所有者权益计算20%作为A公司的长期股权投资”（参照原制度下资本公积科目使用说明中对无偿划转的处理规定）。如果A公司执行新准则的，可以考虑两种处理方案：（ 1 ）按零值入账，其理由是本企业在该次交易中并未发生成本；（ 2 ）按B公司股权公允价值的 20 ％入账，同时贷记资本公积，其理由为公平交易原则。如果B公司净资产的公允价值和帐面价值差异不大的，则方法（ 2 ）接近于“按划转日B公司的所有者权益计算20%作为A公司的长期股权投资”。